【裁判字號】    89,易,2749
【裁判日期】    890913
【裁判案由】    竊盜
【裁判全文】
臺灣板橋地方法院刑事判決                        八十九年度易字第二七四九號
    公  訴  人  臺灣板橋地方法院檢察署檢察官
    被      告  甲○○
右列被告因竊盜案件，前經檢察官聲請簡易判決處刑（八十九年度偵字第八五五八號
），本院板橋簡易庭認本案不宜以簡易判決處刑，簽移由本院刑事庭依通常審判程序
審判，本院判決如左：
    主  文
甲○○共同踰越牆垣竊盜，累犯，處有期徒刑柒月。
    事  實
一、甲○○前於民國（下同）八十六年間因違反麻醉藥品管理條例案件，於八十六年
    十二月三日經本院以八十六年度易字第七五三六號判處有期徒刑三月，八十六年
    十二月二十九日確定，八十七年一月二十三日執行完畢，猶不知悔改，竟與真實
    姓名不詳綽號「啟明」之成年男子，共同基於意圖為自己不法之所有之犯意聯絡
    ，於八十九年二月四日上午八時五十五分許，在設於台北縣新莊市○○○路七十
    七之四十一號必榮實業公司前，由甲○○坐在其父所有之牌照Ｔ５－五三一五號
    自用小貨車上把風，綽號「啟明」者則以踰越圍繞牆垣之方式，翻牆進入該公司
    工廠廢料區，共同竊取該公司價值約新台幣（下同）五百元之鋁廢料二包。嗣經
    現場目擊之必榮實業公司員工鄭金涂，記下車號Ｔ５－五三一五號，經警循線查
    獲。
二、案經台北縣警察局新莊分局報請臺灣板橋地方法院檢察署檢察官告偵查起訴。
    理  由
一、訊據被告甲○○矢口否認有於前揭時地與綽號「啟明」者共同竊盜之犯行，辯稱
    ：當天是綽號「啟明」者叫伊駕駛車號Ｔ５－五三一五號自小貨車搭載至案發地
    點附近，綽號「啟明」者並聲稱以前在那裡工作要回去拿東西，但「啟明」又說
    找不到該公司，伊等開車繞出來約有一百公尺遠處之某便利商店，伊下車買飲料
    ，「啟明」即將該車逕自駛離，伊在附近找了約一、二十分鐘，才見「啟明」開
    車過來，伊還質問「啟明」為何要將車子開走，「啟明」說開車比較好找，然後
    「啟明」將車子還給伊，伊就開車走了，並未參與竊盜等語。惟查：(1)、必榮實
    業公司確於八十九年二月四日廢料區遭竊取鋁廢料二包，價值共約五百元之事實
    ，業經證人即該公司廠長乙○○、該公司警衛宿培偉於警訊中證述屬實；(2)、再
    者，車號Ｔ５－五三一五號自小貨車於案發時停放在案發地點必榮實業公司前，
    確有一名男子坐於該車駕駛座上，而另一名男子則於必榮實業公司之圍牆內廢料
    區竊取鋁廢料，而當時工廠鐵門沒有開等情，亦經目擊證人鄭塗生於警、偵查中
    證述屬實（分見偵查卷第六、七、十八、十九頁），並有其於偵訊中繪製之現場
    圖一紙在卷足憑（見偵查卷第二十頁），另參酌被告甲○○自承：當天僅伊與綽
    號「啟明」二人等語，足見被告甲○○即係目擊證人所稱當時坐於車號Ｔ５－五
    三一五號自小貨車駕駛座之人，而由綽號「啟明」踰越牆垣進入該廠廢料區動手
    竊取鋁廢料；且綽號「啟明」者既係向被告聲稱以前曾在該處工作，要回去拿東
    西，又其何以找不到其任曾經任職之公司？此亦與常情有違。被告前開所辯，應
    係卸責之詞，不足採信。事證明確，被告竊盜之犯行，堪以認定。
二、查被告甲○○係在車上把風，由綽號「啟明」者踰越牆垣進入廠區動手行竊鋁廢
    料，核被告之所為，係犯刑法第三百二十一條第一項、第二款之踰越牆垣竊盜罪
    。公訴人認被告係犯刑法第三百二十條第一項之普通竊盜罪，容有未洽，起訴法
    條應予變更。被告與綽號「啟明」二人間，互有犯意連絡及行為分擔，皆為共同
    正犯。又被告有如事實欄所載之論罪科刑執行情形，有台灣高等法院檢察署刑案
    紀錄簡覆表一份在卷可憑，其於有期徒刑執行完畢後五年內，再犯有期徒刑以上
    之本罪，為累犯，依法加重其刑。爰審酌被告犯罪之動機、目的、手段、所得財
    務價值不高（僅約五百元）及犯罪後之態度等一切情狀，量處如主文所示之刑。
據上論斷，應依刑事訴訟法第二百九十九條第一項前段、第三百條，刑法第二十八條
、第三百二十一條第一項第二款、第四十七條，判決如主文。
本案經檢察官林建中到庭執行職務。
中      華      民      國      八十九      年     九     月    十三    日
                                      臺灣板橋地方法院刑事第四庭
                                          法  官  劉  大  衛
右正本證明與原本無異
如不服本判決應於送達後十日內向本院提出上訴狀
                                          書記官  蕭  興  南
中      華      民      國      八十九      年     九     月    十六    日
附錄本案論罪科刑法條全文：
刑法第三百二十一條
犯竊盜罪而有左列情形之一者，處六月以上五年以下有期徒刑：
一、於夜間侵入住宅或有人居住之建築物、船艦或隱匿其內而犯之者。
二、毀越門扇、牆垣或其他安全設備而犯之者。
三、攜帶兇器而犯之者。
四、結夥三人以上而犯之者。
五、乘火災、水災或其他災害之際而犯之者。
六、在車站或埠頭而犯之者。
前項之未遂犯罰之。


司法院資訊處製作；財團法人民間司法改革基金會備份。
